【裁判字號】    99,簡,65
【裁判日期】    990730
【裁判案由】    妨害風化
【裁判全文】
              臺灣士林地方法院刑事判決
聲  請  人  臺灣士林地方法院檢察署檢察官
被      告  甲○○
上列被告因妨害風化案件，經檢察官提起公訴（95年度偵字第41
64號），被告於本院準備程序中自白犯罪（99年度訴緝字第33號
），本院合議庭裁定改依簡易程序審理，並判決如下：
    主  文
甲○○共同意圖使女子與他人為性交之行為，而媒介以營利，處
有期徒刑伍月，如易科罰金，以銀元佰元即新臺幣玖佰元折算
壹日。扣案之0000000000號SIM 卡壹張沒收。
    事實及理由
一、本件犯罪事實及證據均引用檢察官起訴書之記載（如附件起
    訴書），另補充本件犯罪事實，業經被告於本院民國99年7
    月23日之準備程序中供認不諱，核與起訴書所載之證據相符
    ，足認被告上開任意性自白與事實相符，本件事證明確，被
    告犯行洵堪認定，應依法論科。
二、按被告行為後，刑法於94年2 月2 日修正公布，95年7 月1
    日施行（95年7 月1 日修正施行前刑法稱修正前刑法），其
    中第2 條第1 項「行為後法律有變更者，適用行為時之法律
    。但行為後之法律有利於行為人者，適用最有利於行為人之
    法律」之規定，係規範行為後法律變更所生新舊法律比較適
    用之準據法，於刑法修正施行後，自應適用該修正後之第2
    條第1 項之規定，為「從舊從輕」之比較。查刑法第231 條
    第1 項妨害風化罪之規定雖未修正，惟其法定刑除有期徒刑
    外，尚有罰金刑，而修正後之刑法第33條第5 款既已將罰金
    刑之最低額由銀元1 元即新臺幣3 元，提高為新臺幣1,000
    元，經比較結果，自以被告行為時即修正前刑法第35條第5
    款規定較有利於被告。又修正後之刑法第28條雖將舊法之「
    實施」修正為「實行」，其中「實施」一語，涵蓋陰謀、預
    備、著手及實行之概念在內，其範圍較廣；而「實行」則著
    重於直接從事構成犯罪事實之行為，其範圍較狹；二者之意
    義及範圍固有不同，但對於本件被告與真實姓名年籍不詳，
    綽號「小華」之成年男子基於共同之犯意聯絡，由被告與秦
    良英聯絡並駕車負責接送，另綽號「小華」之成年男子則以
    電話聯繫嫖客陳基泰，而共犯本件妨害風化罪之情形而言，
    刑法第28條之修正內容，對於被告並無「有利或不利」之影
    響，不論依修正前或修正後之規定，均屬共同正犯，故適用
    修正前刑法第28條並無不利於被告之情事。
三、核被告甲○○所為，係犯刑法第231 條第1 項媒介女子與他
    人性交以營利罪。被告與真實姓名年籍不詳，綽號「小華」
    之成年男子間有犯意聯絡及行為分擔，為共同正犯。爰審酌
    被告前有妨害風化之前科，本次又為賺取酬勞而媒介營利，
    對社會秩序及善良風俗所生危害匪淺，所得利益非鉅，惟被
    告犯後已坦承犯行，及其犯罪手段、目的及智識程度等一切
    情狀，量處如主文所示之刑，以示懲儆。又被告行為後，刑
    法第41條規定亦於94年2 月2 日修正公布，並自95年7 月1
    日起開始施行。依修正前刑法第41條第1 項前段規定：「犯
    最重本刑為5 年以下有期徒刑以下之刑之罪，而受6 個月以
    下有期徒刑或拘役之宣告，因身體、教育、職業、家庭之關
    係或其他正當事由，執行顯有困難者，得以1 元以上3 元以
    下折算一日，易科罰金」，暨修正前罰金罰鍰提高標準條例
    第2 條前段規定（業因配合刑法修正而經公告刪除）：「依
    刑法第41條易科罰金或第42條第2 項易服勞役者，均就其原
    定數額提高為一百倍折算一日」，被告行為時之易科罰金折
    算標準，本應以銀元300 元折算1 日，經以現行法規所定貨
    幣單位折算新臺幣條例第2 條規定之折算比例，換算其單位
    幣值為新臺幣，即應以新臺幣900 元折算1 日。較之95年7
    月1 日修正施行之刑法第41條第1 項前段規定：「犯最重本
    刑為5 年以下有期徒刑以下之刑之罪，而受6 個月以下有期
    徒刑或拘役之宣告者，得以新臺幣1,000 元、2,000 元或3,
    000 元折算一日，易科罰金」，修正前之折算標準顯然較有
    利於被告，按諸首開說明，本件自應適用修正前刑法第41條
    第1 項前段暨修正前罰金罰鍰提高標準條例第2 條規定，諭
    知如主文所示之易科罰金折算標準。又「中華民國96年罪犯
    減刑條例」業經總統於96年7 月4 日公布，同年7 月16日施
    行，該條例第5 條規定：「本條例施行前，經通緝而未於中
    華民國96年12月31日以前自動歸案接受偵查、審判或執行者
    ，不得依本條例減刑」。查本件被告上開之犯罪時間為93年
    12月2 日，雖在96年4 月24日以前，然其於本院審判中拒未
    到庭而經本院於96年1 月4 日發佈通緝，迄99年7 月4 日始
    經緝獲，被告顯非在96年12月31日前自動歸案接受審判，依
    法自不得依上開「中華民國96年罪犯減刑條例」予以減刑，
    併此敘明。
四、至於扣案之0000000000號SIM 卡1 張，為被告所有，且供犯
    罪所用之物，業據被告供承在卷，應依刑法第38條第1 項第
    2 款規定併予宣告沒收。另扣案之0000000000號SIM 卡1 張
    、保險套1 個及潤滑液1 瓶，均為秦良英所有，亦非供被告
    犯本案之物品，爰不併予宣告沒收，附此敘明。
五、依刑事訴訟法第449 條第2 項、第3 項、第450 條第1 項、
    第454 條第2 項，刑法第2 條第1 項前段、第231 條第1項
    、第38條第1 項第2 款，修正前刑法第28條、第41條第1項
    前段，刑法施行法第1 條之1 ，修正前罰金罰鍰提高標準條
    例第2 條，現行法規所定貨幣單位折算新臺幣條例第2 條，
    逕以簡易判決處刑如主文。
六、如不服本判決，應於判決送達後10日內，向本院提出上訴狀
    。
中    華    民    國    99    年    7     月    30    日
                  刑事第四庭法  官  林政佑
以上正本證明與原本無異。
如不服本判決應於收受判決後10日內向本院提出上訴書狀，並應
敘述具體理由，其未敘述上訴理由者，應於上訴期間屆滿後20日
內向本院補提理由書（均須按他造當事人之人數附繕本）「切勿
逕送上級法院」。
                            書記官  蔡昀潔
中    華    民    國    99    年    7     月    30    日
附錄本判決論罪科刑依據之法條
中華民國刑法第231條
（圖利使人為性交或猥褻罪）
意圖使男女與他人為性交或猥褻之行為，而引誘、容留或媒介以
營利者，處 5 年以下有期徒刑，得併科 10 萬元以下罰金。以
詐術犯之者，亦同。
公務員包庇他人犯前項之罪者，依前項之規定加重其刑至二分之
一。

司法院資訊處製作；財團法人民間司法改革基金會備份。
